臺灣臺北地方法院民事判決
110年度訴字第841號
原      告  翁兆鴻
訴訟代理人  莊馨旻律師
被      告  張健一
            中壢汽車客運股份有限公司

法定代理人  范振修
訴訟代理人  黃俊棋
            陳志遠
            吳宏毅律師
上列當事人間請求侵權行為損害賠償事件，原告提起刑事附帶民
事訴訟，經本院刑事庭裁定移送前來（109年度審交附民字第562
號），本院於民國111年4月8日言詞辯論終結，判決如下： 
    主  文
被告應連帶給付原告新臺幣壹佰零貳萬伍仟陸佰伍拾叄元，及被
告張健一自民國一○九年九月五日起、被告中壢汽車客運股份有
限公司自民國一○九年八月二十二日起，均至清償日止，按週年
利率百分之五計算之利息。
原告其餘之訴駁回。
訴訟費用（除減縮部分外）由被告連帶負擔三分之一，餘由原告
負擔。 
本判決第一項於原告以新臺幣叄拾肆萬元為被告供擔保後，得假
執行。但被告如以新臺幣壹佰零貳萬伍仟陸佰伍拾叄元為原告預
供擔保，得免為假執行。
原告其餘假執行之聲請駁回。 
    事實及理由
一、程序事項
（一）本件原告原告起訴主張因被告之過失行為發生車禍而受有
      傷害，依侵權行為之法律關係請求被告連帶賠償其所受損
      害，核屬本於道路交通事故之請求，依民事訴訟法第427
      條第2項第11款規定，應適用簡易訴訟程序，惟因本件案
      情繁雜，且兩造均同意本院以通常訴訟程序為審理（見本
      院卷一第94頁），爰改依通常訴訟程序為裁判，先予敘明
      。
（二）本件原告起訴依侵權行為法律關係請求被告連帶給付新臺
      幣（下同）550萬元並加計自起訴狀繕本送達翌日起算之
      利息（見本院民國109年度審交附民字第562號卷第5頁，
      下稱附民卷），嗣基於同一基礎事實，變更請求金額為30
      3萬3475元（見本院卷一第587頁），核屬減縮應受判決事
      項之聲明，依民事訴訟法第255條第1項第3款規定，應予
      准許。
二、原告主張：被告張健一為被告中壢汽車客運股份有限公司（
    下稱中壢客運）僱用之駕駛，於108年7月5日上午8時許，駕
    駛車牌號碼000-00號大客車（下稱系爭大客車）搭載旅客之
    執行職務期間，沿臺北市中山區松江路由北往南方向行駛，
    行經松江路與民生東路口（下稱系爭路口）欲左轉往民生東
    路方向行駛時，本應注意行駛至交岔路口轉彎車應讓直行車
    先行，而依當時情形並無不能注意之情事，竟疏未注意而貿
    然左轉，適伊騎乘車牌號碼000-000號輕型機車（下稱系爭
    機車）沿松江路由北往南方行駛至此，二車閃避不及而發生
    碰撞致伊人車倒地（下稱系爭車禍），伊因此受有頭部外傷
    併顱內出血、頸椎骨折、右耳突發性耳聾、左側脛骨腓骨幹
    骨折、下頜骨骨折、左側脛骨幹斜裂移位閉鎖性骨折及左側
    腓骨閉鎖性骨折等傷害（下稱系爭傷害），並因系爭車禍受
    有如附表一所示損害；又中壢客運為張健一之僱用人，張健
    一發生系爭車禍時係在執行其載運之職務，自應與張健一連
    帶負賠償責任，爰依民法第184條第1項前段、第2項、第188
    條第1項、第191條之2、第193條第1項、第195條第1項前段
    請求被告連帶負損害賠償責任。又伊已受領第一產物保險股
    份有限公司所給付之保險費用（含強制責任險）46萬8715元
    ，被告並已給付23萬元予伊，伊尚得向被告請求連帶給付30
    3萬3475元等語，聲明：㈠被告應連帶給付原告303萬3475元
    ，及自起訴狀繕本送達翌日起至清償日止，按週年利率5%計
    算之利息。㈡願供擔保請准宣告假執行。
三、被告則以：系爭車禍發生前，張健一已於系爭路口等待數秒
    ，確認對向無來車後方緩慢左轉，直至張健一轉彎過了中線
    ，車頭已通過原告行駛之最內側車道、到達對向之最外側車
    道時，原告突然自位於對向最內側車道之藍色廂型車後竄出
    ，導致原告撞擊系爭大客車之右前方車頭，因此原告應有未
    注意車前狀況、超速之過失，應由原告負擔80%之過失責任
    ；又原告右耳聽力喪失並非系爭車禍導致，原告不得向伊請
    求因前揭病症所支付之費用；縱認原告聽力喪失與系爭車禍
    間有因果關係，助聽器費用僅2至3萬元，尚有政府補助助聽
    器之費用應予扣除，況原告目前未使用助聽器，使用一般等
    級助聽器應可正常生活，原告請求助聽器部分之金額過高；
    HYPERVOLT無限震動按摩槍並非治療系爭傷害之必要購買物
    品；勞動力減損應扣除右耳聽力喪失之比例；又原告請求之
    金額雖已扣除已領取之保險金與賠償金，然未計算原告與有
    過失之比例，應先計算賠償金額、過失比例再扣除已領金額
    等語置辯，聲明：㈠原告之訴及假執行之聲請均駁回。㈡如受
    不利判決，願供擔保請准宣告假執行。
四、兩造均不爭執：
（一）兩造於上揭時、地發生系爭車禍，張健一於發生系爭車禍
      時受僱於中壢客運，且正執行其駕駛大客車搭載旅客之職
      務。
（二）原告以系爭車禍受有系爭傷害為由，對張健一提起刑事過
      失傷害告訴，臺灣臺北地方檢察署（下稱臺北地檢署）檢
      察官偵查後提起公訴（案列：109年度調偵字第1716號，
      下稱系爭偵案），經本院刑事庭受理在案（案列：109年
      度審交易字第365號，下稱系爭刑案），嗣原告與張健一
      協議由張健一先給付部分賠償金額23萬元，原告受領後並
      具狀撤回告訴，系爭刑案即判決公訴不受理確定等情，有
      存款交易明細在卷可稽（見本院卷一第237頁），並經本
      院調取系爭刑案卷宗確認無誤。
（三）原告已受領強制汽車責任險46萬8715元，有存款交易明細
      在卷可稽（見本院卷一第233-240頁）。
　　　上揭事實均堪信為真。
五、原告主張張健一為中壢客運受僱人，於執行中壢客運職務時
    發生系爭車禍，致其受有系爭傷害、如附表一所示之損害共
    373萬2190元，扣除原告已受領如附表二所示之金額，依民
    法第184條第1項前段、第188條第1項、第191條之2、第193
    條第1項、第195條第1項、第213條等規定，請求被告連帶賠
    償其損害303萬3475元及利息，均為被告所否認，並以前揭
    情詞置辯，經查：
（一）依民法第184條第1項前段、第193條第1項、第195條第1項
      前段規定，過失不法侵害他人之身體或健康，對於被害人
      因此喪失或減少勞動能力或增加生活上之需要時，應負損
      害賠償責任，被害人雖非財產上之損害，亦得請求賠償相
      當之金額。又受僱人因執行職務，不法侵害他人之權利者
      ，由僱用人與行為人連帶負損害賠償責任，亦為民法第18
      8條第1項所明定。另汽車行駛至交岔路口，轉彎車應讓直
      行車先行，道路交通安全規則第102條第1項第7款定有明
      文。
（二）原告主張張健一就系爭車禍之發生具有過失，其並因系爭
      車禍受有系爭傷害，中壢客運為張健一僱用人，依民法第
      184條第1項前段、第188條第1項請求被告連帶賠償其所受
      損害，查：　　　
　 1、兩造均不爭執張健一於前揭時間駕駛大客車搭載旅客行經
      系爭路口，欲左轉往民生東路方向行駛時，於轉彎過程中
      與原告發生碰撞致系爭車禍發生（見本院卷二第229頁）
      ，而依前揭道路交通安全規則之規定，張健一於駕駛大客
      車轉彎過程中，本應禮讓直行之原告先行，其竟疏未注意
      而於左轉過中與原告發生碰撞，參以臺北市車輛行車事故
      鑑定會亦認張健一駕駛大客車左轉彎不讓直行車先行，為
      系爭車禍之肇事主因，有該會鑑定意見書足參（見本院卷
      二第248-249頁），由上，張健一就系爭車禍之發生具有
      過失，甚為明確。至被告抗辯張健一於轉彎前已先確認對
      向無來車，係因原告突然超速竄出方導致系爭車禍發生云
      云，然張健一於轉彎過程本即應隨時注意對向有無來車，
      不能僅以其於轉彎前已先行確認，即脫免上揭注意之義務
      ，被告所辯自難認可採。
   2、原告主張因系爭車禍受有系爭傷害，被告則抗辯原告其中
      右耳突發生耳聾之傷害並非系爭車禍所致，查：
　　⑴原告主張因系爭車禍受有頭部外傷併顱內出血、頸椎骨折
      、左側脛骨腓骨幹骨折、下頜骨骨折、左側脛骨幹斜裂移
      位閉鎖性骨折及左側腓骨閉鎖性骨折等傷害，已據其提出
      馬偕紀念醫院乙種診斷證明書為證（見本院卷一第193-19
      5頁），復為被告所不爭執（見本院卷二第45頁），此部
      分之事實，首堪認定。
　　⑵原告另主張因系爭車禍受有右側耳突發性耳聾之傷害，並
      提出馬偕紀念醫院乙種診斷證明書為證（見本院卷一第19
      5頁），本院審酌原告於系爭車禍前之107年10月18日員工
      健康檢查時雙耳聽力皆為正常，有宏恩綜合醫院健康檢查
      報告可參（見本院卷一第251頁），且依原告到院當日之
      急診病歷亦載明原告有右耳流血之情形（見附民卷第171
      頁），參以台北馬偕醫院亦認為外力頭部撞擊可能為突發
      性耳聾之原因，原告因系爭車禍受有頭部外傷與顱內出血
      之傷害，時序上難以排除此顯見之致病因素，有該院110
      年7月26日馬院醫外字第1100004200號函在卷可參（見本
      院卷二第73頁，下稱甲函文），準此，原告主張其因系爭
      車禍受有右側耳突發性耳聾之傷害，應屬可採，被告抗辯
      原告上揭疾患與系爭車禍並無因果關係，並不可取。
　 3、準此，原告因系爭車禍受有系爭傷害，且張健一就系爭車
      禍之發生具有過失，而兩造均不爭執張健一受僱於中壢客
      運，並於執行其駕駛大客車搭載旅客之職務時發生系爭車
      禍，則原告依民法第184條第1項前段、第188條第1項前段
      、第193條第1項、第195條第1項前段等規定，請求被告連
      帶賠償其財產及非財產上損害，自屬有據。原告另依民法
      第191條之2規定為相同之請求，本院自毋庸再予審酌，附
      此說明。
（三）茲就原告請求給付之項目、金額審酌如下：
　 1、原告主張因系爭車禍受有附表一編號1至9、13、14、17、
      18、20之損害共37萬4296元，有台北馬偕紀念醫院醫療費
      用收據、淡水馬偕紀念醫院醫療費用收據、臺北醫學大學
      附設醫院醫療費用收據、統一發票、乙種診斷說明書、計
      程車資試算畫面（見本院卷一第125-132、135、142、147
      -149、153、155、157-175、179-181、193-213頁）等證
      在卷可稽，復為被告所不爭執（見本院卷二第361-367頁
      ），自可認定原告受有此部分之損害。
　 2、至原告主張附表一編號10至12、19所請求之骨科、耳科門
      診費用與高壓氧治療費用、骨科、耳科往來交通費用亦為
      其所受損害，已據其提出相關費用單據、計程車資試算畫
      面（見本院卷一第133-134頁、第136-141頁、第143-146
      頁、第150頁、第152頁、第154頁、156頁、第202頁）為
      證，查原告因系爭車禍受有頸椎骨折、左側脛骨腓骨幹骨
      折、下頜骨骨折、左側脛骨幹斜裂移位閉鎖性骨折及左側
      腓骨閉鎖性骨折等傷害，並因系爭車禍導致右側耳突發性
      耳聾，均已敘述如前，本院審酌原告上揭所受傷勢，確有
      搭乘計程車就診之必要，並參以台北馬偕醫院表示實證醫
      學角度顯示，高壓氧療法治療突發性耳聾達有意義之療效
      ，因此採納為治療選項，有甲函文在卷可參（見本院卷二
      第73頁），因此原告主張受有此部分損害共計3萬3650元
      （計算式為：1390＋1860＋2萬＋1萬400＝3萬3650元），自屬
      有據，被告抗辯此部分之費用與系爭車禍無關、並無必要
      云云，自不足採。
　 3、原告主張因系爭車禍受有骨折之傷害，醫師曾建議可自行
      購買震動按摩槍在家自行按摩使用，以避免肌肉萎縮、促
      進復健功效，其因而自行購買HYPERVOLT無限震動按摩槍
      使用，並支出1萬5800元，雖據其提出統一發票、按摩槍
      照片、按摩槍網頁說明為證（見本院卷一第177頁、第225
      -232頁），惟甲函文已載明：「…原告左側脛骨骨折，使
      用按摩槍確有減輕肌肉緊縮之問題，但無強烈證據顯示可
      完全幫助骨癒合，建議購買按摩槍並無強制購買之必要性
      …」（見本院卷二第73頁），難認此部分屬於必要之支出
      ，因此原告主張受有購買HYPERVOLT無限震動按摩槍費用
      之損害1萬5800元，即無理由。　
　 4、原告主張因右側耳突發性耳聾，致需使用跨傳式CROS助聽
      器，受有支出將來醫療器材費用之損害119萬2001元，被
      告則抗辯原告並無使用跨傳式CROS助聽器之必要，查：
　　⑴按不法侵害他人之身體或健康者，對於被害人因此增加生
      活上之需要時，應負損害賠償責任，民法第193條第1項定
      有明文。準此可知，將來之醫藥費，衹要係維持傷害後身
      體或健康之必要支出，被害人均得請求加害人賠償，非以
      被害人已實際支出者為限（最高法院82年度台上字第681
      號裁判要旨可資參照）。
　　⑵原告主張因右側耳突發性耳聾，致需配戴跨傳式CROS助聽
      器等情，已據其提出台北馬偕醫院乙種診斷證明書為證（
      見本院卷一第215頁），而該診斷證明書上載明：「…108
      年9月16日純音聽力檢查：右耳平均100分貝，左耳平均13
      .7分貝，建議右耳配戴助聽器…」等語（見本院卷一第215
      頁），而台北馬偕醫院亦表示原告經純音聽力檢查顯示右
      耳感音神經性聽力障礙110分貝，達重度聽損或全聾程度
      ，且右耳重度聽損無法以患側助聽器達矯正目的，需跨傳
      式CROS助聽器協助，單側耳助聽器難以達改善期待等情，
      有該院111年3月4日馬院醫耳字第1110001329號函在卷可
      稽（見本院卷二第317頁，下稱乙函文），是以，原告請
      求被告賠償日後使用CROS助聽器之支出費用，即屬有據。
      被告抗辯原告並無使用CROS助聽器之必要，即不可取。
　　⑶又依乙函文所載，跨傳式CROS助聽器每年之直接成本為4萬
      426元，電池等常見耗材成本約每年2880元，是原告每年
      使用跨傳式CROS助聽器之成本為4萬3306元。而原告係87
      年12月13日生（見本院卷一第195頁），其主張於系爭車
      禍發生時，依108年全國簡易生命表計算餘命為57年等情
      ，被告未予爭執，則依霍夫曼式計算法扣除中間利息（首
      期給付不扣除中間利息）核計原告得請求被告賠償之金額
      為新臺幣118萬3790元【計算方式為：4萬3306×27.000000
      00=118萬3790.00000000。其中27.00000000為年別單利5%
      第57年霍夫曼累計係數。採四捨五入，元以下進位】，因
      此原告此部分損害之金額為118萬3790元，逾此部分請求
      則屬無據。
　 5、原告主張因系爭車禍受有勞動能力減損之損害68萬2210元
      ，查：
　　⑴按被害人因身體健康被侵害，而減少勞動能力所受之損害
      ，其金額應就被害人受侵害前之身體健康狀態、教育程度
      、專門技能、社會經驗等方面酌定之，不能以一時一地之
      工作收入未減少即認無損害發生。是因勞動能力減少所生
      之損害，不以實際已發生者為限，即將來之收益，因勞動
      能力減少之結果而不能獲致者，被害人亦得請求賠償（最
      高法院81年度台上字第749號裁判意旨參照）。
　　⑵就原告勞動能力減損程度之評估，經本院委託國立臺灣大
      學醫學院附設醫院（下稱臺大醫院）鑑定，經臺大醫院參
      考本院所提供原告之各病歷、原告至臺大醫院鑑定門診檢
      查結果、美國醫學會永久障害評估指引、美國加州永久失
      能評估準則等因素後，經計算其勞動能力減損比例為9%等
      情，有臺大醫院110年12月28日校附醫秘字第1100906172
      號函及所附回覆意見表在卷可參（見本院卷二第169-171
      頁），被告亦不爭執該鑑定結果（見本院卷二第195頁）
      ，堪認原告之勞動能力因系爭傷害而減損9%。
　　⑶本件原告係請求起訴時（109年8月17日，見附民卷第5頁）
      至勞動基準法第54條規定滿65歲強制退休之日止之勞動能
      力減損損害（見本院卷二第392頁），而原告係87年12月1
      3日生（見本院卷一第195頁），其年滿65歲為152年12月1
      3日，又兩造均不爭執原告每月預期收入為2萬7000元，則
      原告每年因勞動能力減損所受之損害即為2萬9160元（計
      算式：2萬7000元×12×9%＝2萬9160元），依霍夫曼式計算
      法扣除中間利息（首期給付不扣除中間利息）核計其此部
      分損害金額為68萬2210元【計算方式為：2萬9160×23.000
      00000＋（2萬9160×0.00000000）×（23.00000000-00.0000
      0000）=68萬2210.0000000000。其中23.00000000為年別
      單利5%第43年霍夫曼累計係數，23.00000000為年別單利5
      %第44年霍夫曼累計係數，0.00000000為未滿一年部分折
      算年數之比例（118/366=0.00000000）。採四捨五入，元
      以下進位】，準此，原告主張因系爭車禍受有勞動能力減
      損之損害68萬2210元，為有理由。
　 6、原告主張因系爭傷害受有精神上痛苦，請求被告賠償慰撫
      金143萬4213元（其中左側脛骨幹斜裂移位閉鎖性骨折及
      左側腓骨閉鎖性骨折部分請求金額為20萬元、頭部外傷併
      顱內出血、頸椎骨折部分請求金額為15萬元、下頜骨骨折
      請求金額為10萬元、右耳聽力喪失部分請求金額為50萬元
      、心理傷害48萬4213元），而慰撫金其核給之標準固與財
      產上損害之計算不同，然非不可斟酌雙方身分資力與加害
      程度，及其他各種情形核定相當之數額。酌張健一受僱於
      中壢客運，擔任大客車駕駛之工作，卻疏未注意，貿然向
      左轉彎，導致系爭車禍發生，並致原告受有系爭傷害，中
      壢客運亦未舉證其選任李建維或監督其執行職務已盡相當
      之注意或縱加以相當之注意而仍不免發生損害，原告之精
      神上應受有相當之痛苦，斟酌被告之上開行為、原告所受
      之系爭傷害、原告權利受侵害程度，復考量兩造財產狀況
      （見外放兩造財產資料卷）等一切情狀，認原告所得請求
      給付之慰撫金以60萬元為適當，逾此部分之請求，則不能
      准許。
　 7、據此，原告因系爭車禍所受損害合計為287萬3946元（計
      算式為：37萬4296元＋3萬3650元＋118萬3790元＋68萬2210
      元＋60萬元＝287萬3946元）。
（四）按損害之發生或擴大，被害人與有過失者，法院得減輕賠
      償金額或免除之，民法第217條第1項有明文規定，又依道
      路交通安全規則第93條第1項第1款規定，行車速度，依速
      限標誌或標線之規定，無速限標誌或標線者，行車時速不
      得超過50公里。查：
　 1、原告駕駛系爭機車行經系爭路口時，本應注意速限之規定
      ，不得超速行駛，且依當時情形，亦無不能注意之情事，
      然原告自陳系爭車禍發生時以時速50至60公里超速行駛，
      有道路交通事故談話紀錄表在卷可稽（見臺灣臺北地方檢
      察署108年度他字第13089號卷第65頁），足認原告就系爭
      車禍之發生亦與有過失，參以臺北市車輛行車事故鑑定會
      亦認原告騎乘系爭機車超速行駛，為系爭車禍之肇事次因
      ，有該會鑑定意見書足參（見本院卷二第248-249頁），
      是以被告抗辯原告就系爭車禍之發生與有過失，應屬有據
      。
　 2、本院審酌原告就系爭車禍有超速行駛之過失、張健一則有
      轉彎車輛未讓直行車先行之過失，並考量臺北市車輛行車
      事故鑑定會鑑定報告認張健一為系爭車禍肇事主因、原告
      為肇事次因、系爭車禍發生之過程與2人過失之程度、情
      節等一切情狀，以原告負擔40%、張健一負擔60%之過失責
      任為適當。準此，原告前揭得請求被告之給付應減少為得
      請求金額之60%，為172萬4368元（元以下四捨五入）。
（五）另按保險人於被保險汽車發生汽車交通事故時，依本法規
      定對請求權人負保險給付之責。保險人依本法規定所為之
      保險給付，視為被保險人損害賠償金額之一部分；被保險
      人受賠償請求時，得扣除之。強制汽車責任保險法第25條
      第1項、第32條定有明文。兩造均不爭執原告已受領強制
      汽車責任保險給付46萬8715元，依上開規定，原告請求被
      告賠償金額，自應扣除。又兩造均不爭執張健一已於系爭
      刑案審理期間給付原告23萬元，並約定倘法院判命給付之
      賠償金額高於上開金額，被告應連帶賠償超過部分之金額
      等情，並據本院調取系爭刑案卷宗核閱屬實（見系爭刑案
      卷第74頁），可認被告就系爭車禍對原告所造成損害已給
      付原告23萬元，此部分金額亦應自原告得請求之金額中扣
      除，原告主張此金額並非損害賠償之一部，即非可採。準
      此，原告得請求被告連帶給付之金額為102萬5653元（計
      算式為：172萬4368元－46萬8715元－23萬元＝102萬5653元
      ）。
（六）另原告本件得請求之金額，屬無確定期限之給付，則原告
      請求加計自刑事附帶民事訴訟起訴狀繕本送達被告之翌日
      起（張健一自109年9月5日起、中壢客運自109年8月22日
      起，見附民卷第331-333頁）至清償日止，按週年利率5%
      計算之遲延利息，核與民法第203條、第229條第2項、第2
      33條第1項前段規定相符，亦應予准許。
六、綜上所述，原告請求被告連帶給付303萬3475元並加計法定
    遲延利息，應以其中請求被告連帶給付102萬5653元，及張
    健一自109年9月5日起、中壢客運自109年8月22日起，均至
    清償日止，按週年利率5%計算之利息，為有理由，應予准許
    ，逾此部分，為無理由，應予駁回。又兩造均陳明願供擔保
    請准宣告准、免假執行，就原告勝訴部分，核無不合，爰分
    別酌定相當擔保金額准許之，至原告敗訴部分，其假執行之
    聲請即失去依據，應一併駁回之。　　　　　　
七、本件事證已臻明確，兩造其餘之攻擊或防禦方法及所提之證
    據，經本院斟酌後，認為均不足以影響本判決之結果，爰不
    逐一論述，附此敘明。
八、據上論結，本件原告之訴為一部有理由、一部無理由，爰判
    決如主文所示。　　　　　　　　　
中　　華　　民　　國　　111 　年　　5 　　月　　20　　日
                  民事第五庭  審判長法  官  匡  偉  
　　　　　　　　　　　　　　　　　  法  官  楊承翰
　　　　　　　　　　　　　　　　　　法  官  陳乃翊
以上正本係照原本作成。
如對本判決上訴，須於判決送達後20日內向本院提出上訴狀。如
委任律師提起上訴者，應一併繳納上訴審裁判費。
中　　華　　民　　國　　111 　年　　5 　　月　　20　　日
                                    書記官  詹雅筠

附表一
編號 項目 金額（新臺幣） 1 急診（一般外科） 1180元 2 急診（神經外科）（頸圈） 4300元 3 住院費用 16萬1556元 4 證明書費 80元 5 門診（家醫） 705元 6 門診（神經外科） 2050元 7 門診（神經內科） 120元 8 門診（傳統醫學科中西醫整合） 4910元 9 北醫不分科（證明書） 810元 10 門診（耳科） 1390元 11 門診（骨科） 1860元 12 門診（骨科）（高壓氧治療） 2萬元 13 扣除編號14、15之其他醫療器材費用 1745元 14 頸圈墊片 1200元 15 HYPERVOLT無限震動按摩槍 1萬5800元 16 助聽器 119萬2001元 17 看護費用 10萬元 18 交通費用（家醫、神經外科、神經內科、傳統醫學科中西醫整合） 1萬4640元（計算式：520×2×9+5280=1萬4640） 19 交通費用（骨科、耳科） 1萬400元（計算式：520×2×10=1萬400） 20 工作損失 8萬1000元 21 勞動力減損 68萬2210元 22 精神慰撫金 143萬4213元 合計  373萬2170元（原告誤載為373萬2190元） 
附表二
編號 項目 金額（新臺幣） 1 第一產物保險股份有限公司 46萬8715元 2 被告已支付之金額 23萬元 合計  69萬8715元